【裁判字號】    89,易,311
【裁判日期】    890523
【裁判案由】    竊盜
【裁判全文】
臺灣臺南地方法院刑事判決              八十九年度易字第三一一號
    公  訴  人  臺灣臺南地方法院檢察署檢察官
    被      告  乙○○
    右  一  人
    選任辯護人  陳銘鴻
    被      告  丙○○
右列被告因竊盜案件，經檢察官提起公訴（八十八年度偵字第一四０二八號），本院
判決如左：
    主  文
乙○○共同連續竊盜，處有期徒刑貳年陸月。
丙○○共同連續竊盜，累犯，處有期徒刑貳年拾月。
    事  實
一、乙○○於八十一年間犯竊盜等罪，經臺灣高等法院判處有期徒刑一年十月，又於
    八十二年間因殺人未遂罪經臺灣屏東地方法院判處有期徒刑七年五月，現正保護
    管束中。丙○○則曾於八十二年三月十日，因竊盜案件，經臺灣高等法院臺中分
    院判處有期徒刑一年六月，於八十四年一月二十六日執行完畢，均不知悛悔，二
    人復與年籍不詳之一名男子共同基於概括犯意，意圖為自己不法之所有之犯意連
    絡，連續：(一)於八十八年十一月十二日下午六時三十分許，在臺南縣仁德鄉○○
    路○段九十七巷口附近，共同竊取「豐謚企業有限公司」所有現為甲○○使用之
    車牌ＵＬ０五一號自用大貨車一輛，供自己另犯案之用；(二)於八十八年十一月十
    三日凌晨二時十五分許，在臺南縣仁德鄉○村○○路○段二九七號「長宏不鏽鋼
    企業社」後方，由丙○○駕駛車牌Ｋ二七四八０號自小客貨車在該企業社前方之
    「宏和紡織公司」附近把風，乙○○與另一年籍不詳男子則潛入該企業社後方下
    手行竊丁○○所有之白鐵窗、採光照等成品，並於竊盜得手後搬運上開貨品上之
    際，為警當場查獲，乙○○與該年籍不詳男子則迅速逃離現場。
二、案經臺南縣警察局歸仁分局報告臺灣臺南地方法院檢察署檢察官偵查起訴。
    理  由
一、訊據被告乙○○、丙○○均矢口否認有上開犯罪事實，被告乙○○辯稱：伊於八
    十八年十一月十二日上午四、五時許，即與鄰人鄭惠英在其屏東縣春日鄉春日村
    二四八號住所一起喝酒，到晚上醉倒躺在鄭家門前椅子上，一直到翌（十三）日
    上午始被叫醒，不可能在臺南縣仁德鄉行竊；被告丙○○辯稱：伊當時駕駛Ｋ二
    七四八０號車是出去買東西，並不是去把風接應，各等語。
二、然查：右開事實，業據被告丙○○於警訊時供承不諱，且在被告丙○○駕駛之車
    上，查獲被告乙○○及另一不詳年籍男子之衣物、身分證及三串鑰匙，足認三人
    係在一起行竊（見八十八年十一月十三日上午七時二十分及同日十二時丙○○警
    訊筆錄），且該三人犯行，復據證人陳清日於偵訊時到庭證述綦詳，並與證人甲
    ○○、丁○○等人於警訊時所述情節相符，另有贓物領據二份在卷可稽。被告等
    所辯，無非卸責飾詞，另證人鄭惠英附和被告乙○○喝酒醉倒之說，要屬迴護之
    詞，均不足採，被告犯行，皆可認定。
三、核被告乙○○、丙○○所為，均係犯刑法第三百二十條第一項之竊盜罪。被告乙
    ○○、丙○○與另一年籍不詳之男子間，有犯意聯絡與行為分擔，均為共同正犯
    。被告二人所犯二次竊盜犯行，時間接近，構成要件相同，顯係基於概括之犯意
    反覆為之，應論以連續犯並依法加重其刑。被告丙○○前曾於八十二年三月十日
    ，因竊盜案件，經臺灣高等法院臺中分院判處有期徒刑一年六月，於八十四年一
    月二十六日執行完畢，此有臺灣臺南地方法院檢察署刑案查註記錄表一份在卷可
    稽，其於五年內再犯本件有期徒刑以上之罪，應依累犯規定加重其刑，並遞加之
    。爰審酌被告等犯罪之一切情狀，分別量處如主文第一、二項所示之刑。末查雖
    公訴人建請宣告於刑之執行前令被告等入勞動場所強制工作，惟尚難認被告等有
    犯罪之習慣，爰不予宣告。
據上論斷，應依刑事訴訟法第二百九十九條第一項前段，刑法第二十八條、第五十六
條、第三百二十條第一項、第四十七條，罰金罰鍰提高標準條例第一條前段，判決如
主文。
本案經檢察官吳岳輝到庭執行職務
中    華    民    國      八十九      年      五       月     二十三    日
                                  臺灣臺南地方法院刑事第四庭
                                          法  官  蘇  孫  波
右正本證明與原本無異。
如不服本判決，應於判決送達後十日內，向本院提出上訴狀。
                                          書記官  羅  宗  賢
中    華    民    國      八十九      年      五       月     二十九    日


司法院資訊處製作；財團法人民間司法改革基金會備份。
